【裁判字號】    99,聲,3132
【裁判日期】    990809
【裁判案由】    更定其刑
【裁判全文】
臺灣板橋地方法院刑事裁定              99年度聲字第3132號
聲  請  人  臺灣板橋地方法院檢察署檢察官
被      告  甲○○
上列聲請人因受刑人犯竊盜案件（九十九年度簡字第五二六號)
，於判決確定後發覺為累犯，聲請更定其刑，本院裁定如下：
    主  文
甲○○竊盜，累犯，更定其刑為有期徒刑陸月，如易科罰金，以
新臺幣壹仟元折算壹日。
    理  由
一、聲請意旨略以：本件受刑人甲○○因竊盜等案件，經本院以
    九十九年度簡字第五二六號判決確定；查該受刑人於九十四
    年間涉犯陸海空軍刑法之違反職役職責罪，經臺灣高等軍事
    法院高雄分院以九十四年高審字第一一三號案判處有期徒刑
    一年四月（九十四年六月七日判決確定），及涉犯毒品罪經
    臺灣臺南地方法院以九十四年度訴字第一０五五號案判處有
    期徒刑十月（九十四年十月二十四日判決確定），再由臺灣
    臺南地方法院以九十四年度聲字第一八五五號案裁定應執行
    有期徒刑二年一月，於九十五年九月十九日至九十六年三月
    十五日假釋付保護管束，於假釋期間再犯毒品等數案，惟就
    上開假釋殘餘刑期有期徒刑五月二十四日，經臺灣臺南地方
    法院檢察署以九十六年度執更字第五八三號案（臺灣板橋地
    方法院檢察署九十六年執助字第二五二七號案）撤銷假釋執
    行殘刑，於九十六年七月十六日執行殘刑完畢，從而被告涉
    犯之九十九年度簡字第五二六號毒品案犯罪期間為「九十八
    年十一月九日」，係上開殘刑「九十六年七月十六日」執行
    完畢後，未逾五年而再犯本件法定刑為有期徒刑以上之罪，
    為累犯，依刑法第四十七條規定應加重本刑至二分之一，爰
    依刑法第四十八條前段、刑事訴訟法第四百七十七條第一項
    聲請更定其刑等語。
二、按受徒刑之執行完畢，五年以內故意再犯有期徒刑以上之罪
    者，為累犯，加重本刑至二分之一；裁判確定後，發覺為累
    犯者，依前條之規定更定其刑，但刑之執行完畢或赦免後發
    覺者，不在此限，刑法第四十七條第一項、第四十八條分別
    定有明文。再按經撤銷假釋執行殘餘刑期者，無期徒刑於執
    行滿二十五年，有期徒刑於全部執行完畢後，再接續執行他
    刑，第一項有關合併計算執行期間之規定不適用之，刑法第
    七十九條之一第五項定有明文。又按依刑法第四十八條應更
    定其刑者，由該案犯罪事實最後判決之法院之檢察官，聲請
    該法院裁定之，刑事訴訟法第四百七十七條第一項定有明文
    。
三、經查：
(一)、本件受刑人甲○○前於(1)九十四年間，因違反職役職責及竊
    盜案件，經國防部南部地方軍事法院以九十四年度和審字第
    一一０號判決，分別判處有期徒刑一年、七月，應執行有期
    徒刑一年四月確定；又於(2)九十四年間，因施用毒品案件，
    經臺灣臺南地方法院以九十四年度訴字第一０五五號判決判
    處有期徒刑十月確定，上開(1)、(2)之罪，嗣經臺灣臺南地方
    法院以九十四年度聲字第一八八五號裁定定應執行刑有期徒
    刑二年一月確定，於九十五年九月十九日假釋出監付保護管
    束，嗣經撤銷假釋，應執行所餘殘刑五月二十四日；又於(3)
    九十五年間，因施用毒品案件，經本院以九十六年度訴字第
    十四號判決判處有期徒刑十一月確定；又於(4)九十六年間，
    因施用毒品案件，經臺灣臺北地方法院以九十六年度訴字第
    一八四號判處有期徒刑七月確定。而上開(1)、(2)、(3)、(4)之
    罪，經臺灣臺北地方法院以九十六年度聲減字第一０五一號
    裁定減刑，並就(1)、(2)所示之罪更定應執行刑為有期徒刑一
    年十五日；(3)、(4)所示之罪更定應執行刑為有期徒刑八月，
    而上開(1)、(2)所示之罪因受刑人減刑前在監執行，已執行逾
    一年十五日，故無殘刑可供執行，因而前開(1)、(2)部分，應
    認於「九十六年七月十六日」減刑條例施行日，視為已執行
    完畢；又於(5)九十六年間，因施用毒品案件，經本院以九十
    六年度訴字第二０二０號判決判處有期徒刑七月，減為有期
    徒刑三月十五日確定；又於(6)九十六年間，因施用毒品案件
    ，經本院以九十七年度訴字一一００號判決判處有期徒刑一
    年二月，減為有期徒刑七月，嗣經臺灣高等法院以九十七年
    度上訴字第二七八一號判決駁回上訴確定；又於(7)九十六年
    間，因詐欺案件，經本院以九十六年度簡字六三一八號判決
    判處有期徒刑三月，減為有期徒刑一月十五日確定，上開(3)
    、(4)、(5)、(6)、(7)之罪，嗣經本院以九十七年度聲字第四０
    七一號裁定，更定應執行刑為有期徒刑一年七月確定；又於
    (8)九十六年間，因竊盜及偽造文書案件，經本院以九十六年
    度訴字第二九四六號判決，分別判處有期徒刑三月、三月，
    應執行有期徒刑四月確定；再於(9)九十六年間，因施用毒品
    案件，經本院以九十七年度訴字第三二八號判決判處有期徒
    刑七月確定，上開(8)、(9)之罪，嗣經本院以九十七年度聲字
    第四０七二號裁定定應執行刑為有期徒刑十月確定，上開(3)
    至(7)之罪所定應執行刑有期徒刑一年七月，與(8)、(9)之罪所
    定應執行刑有期徒刑十月接續執行，於九十八年五月二十七
    日縮短刑期假釋出監，其於假釋期間另犯竊盜案件，經撤銷
    假釋而應執行殘刑有期徒刑三月又二十六日，現仍執行中等
    情，此有臺灣高等法院被告前案紀錄表及臺灣板橋地方法院
    檢察署檢察官九十六年執助字第二五二七號執行指揮書、執
    行案件資料表、臺灣臺北地方法院九十六年度聲減字第一０
    五一號裁定、本院九十七年度聲字第四０七一號裁定、本院
    九十七年度聲字第四０七二號裁定各一份等附卷可憑。
(二)、本件受刑人前開(1)、(2)部分既已於九十六年七月十六日視為
    執行完畢，雖接續執行(3)至(9)之案件，惟依刑法第七十九條
    之一第五項之規定，(1)、(2)之部分因係撤銷假釋後之殘餘刑
    期，不得再與新犯之(3)至(9)之罪之新罪刑期合併計算假釋，
    即(1)、(2)之部分屬假釋撤銷後之殘餘刑期不得再予假釋，是
    受刑人上開(3)至(9)之罪之尚未執行完畢之撤銷假釋之殘刑部
    分，應與(1)、(2)部分無關，該(1)、(2)之部分應認已於九十六
    年七月十六日執行完畢（參諸臺灣高等法院暨所屬法院九十
    八年法律座談會刑事類提案第五號決議、最高法院九十七年
    度台非字第一號刑事裁判意旨）。
(三)、受刑人甲○○為本件竊盜罪之犯罪時間係於「九十八年十一
    月九日」，乃於上述(1)、(2)部分，九十六年七月十六日執行
    完畢後五年內故意再犯有期徒刑以上之罪，本件竊盜罪自屬
    累犯，且本件刑之執行尚未完畢，又無赦免之情，依法應更
    定其刑。而法院以簡易判決處有期徒刑六月確定，尚未執行
    ，發覺為累犯，仍得由刑事庭裁定更定其刑，並得更定其刑
    有期徒刑六月以上（臺灣高等法院暨所屬法院八十五年度法
    律座談會刑事類提案第二號），不受簡易判決應處六月以下
    有期徒刑之限制；但法院更定其刑，係以「法定刑」為準，
    非以原宣告之刑度為據，蓋刑法第四十八條立法理由，係以
    裁判確定後始發覺為累犯者，得變更其裁判而重新科刑，故
    依法定刑加重至二分之一，自係以所涉法條之法定刑為依據
    （臺灣高等法院暨所屬法院六十一年度法律座談會刑事類第
    二十五號參照），係依原判決認定之事實重行定其刑度，故
    以普通竊盜為例，若依累犯加重判處有期徒刑之刑度，在有
    期徒刑三月至七年六月之間，均屬適法，不受原宣告刑之限
    制。依上開說明，本院依卷內事實及累犯規定，更定被告所
    犯竊盜之刑為有期徒刑六月，如易科罰金，以新臺幣一千元
    折算一日。
四、依刑事訴訟法第四百七十七條第一項，刑法第四十八條、第
    四十七條第一項、第四十一條第一項前段，刑法施行法第一
    條之一裁定如主文。
中    華    民    國    99    年    8     月    9     日
                        刑事第五庭  法  官  鄭水銓
以上正本證明與原本無異。
如不服本裁定，應於收受送達後五日內向本院提出抗告狀。
                                    書記官  許清秋
中    華    民    國    99    年    8     月    9     日

司法院資訊處製作；財團法人民間司法改革基金會備份。
